# 求助陈老师（ 2 ）

提问人：wangyi0328 时间：2018-03-30 14:22:55
陈老师您好，有两个关于全民所有制的问题想咨询您： 背景是这样的：B、C公司为集团A下属子公司，D公司为全民所有制企业，B公司能控制D公司的财务和经营政策，C公司为上市公司。现C公司将收购B公司100%股权。D公司正在进行改制，在收购完成前可以完成改制，由全民所有制改为有限责任公司。 问题 1 、上市公司是否可以收购全民所有制企业，将全民所有制企业纳入上市公司合并范围。是否有相应的准则依据？或者是否有上市公司合并全民所有制企业的案例？ 问题 2 ：上市公司C公司收购B公司，需要出具B公司两年一期审计报告，由于报告期内D公司为全民所有制企业，是否可以在本次重组过程中，将D公司纳入B公司的合并报表范围，即出具的B公司两年一期合并审计报告中包含D公司的财务数据。是否有相关的准则或者证监会出具的文件依据？ 谢谢您陈老师。盼复。

回答人：chenyiwei
1 、由于全民企业的治理结构、责任形式等均与公司制企业不同，所以上市公司不能收购全民企业，应先改制，再收购改制后的公司。 2 、合并范围的确定以控制为依据，只要具备“控制三要素”即可纳入合并报表范围，而不考虑被收购方的法律形式。考虑到本次D也一并要收购，且历史上B一直控制D，因此被收购方的二年一期报表中自然需要将D纳入合并范围。

提问人：wangyi0328 时间：2018-04-02 10:26:37
谢谢您陈老师，我想跟您确认下： 1 、回复 1 和回复 2 所依据的准则或者文件分别是什么？在跟客户的沟通过程中，能提供必要的支持性文件会比较有底气。 2 、因为收购过程中需要出具B公司两年一期合并审计报告，那么在D公司需要在改制完成后满 2 年之后才可以进行对B公司的收购吗？还是现在就可以进行收购，只需要D公司在收购完成前完成改制即可？ 谢谢陈老师。盼复。

回答人：chenyiwei
2 、不需要，确保在最后一期资产负债表日之前D公司完成公司制改建即可。

回答人：chenyiwei
1 、没有直接针对这两个问题的文件。但我们认为这样的结果是合乎逻辑的，例如全民企业都有上级主管单位，这样的架构天生排斥混合所有制和联营架构，必须改造为公司后才可被其他公司控股。

提问人：wangyi0328 时间：2018-04-03 15:21:03
谢谢陈老师的回复。 1 、那么如果B公司在两年一期审计报告期间并未完成改制，即：在最后一期资产负债表日之前D公司未能完成公司制改建。但是在收购完成前可确保完成D公司的改制工作，这样是否可行？ 2 、如果没有相关文件，陈老师您接触的面广，是否有近几年的相关案例可供参考呢？ 多谢陈老师。盼复。

回答人：chenyiwei
如果B公司在两年一期审计报告期间并未完成改制，则建议推迟申报期。抱歉没有专门收集过此类案例，你可以请券商协助收集此类案例。

提问人：wangyi0328 时间：2018-04-04 15:50:24
谢谢陈老师， 这样的话，既然B公司在出具两年一期合并报表时可以将改制前D公司财务数据纳入合并范围，那么“确保在最后一期资产负债表日之前D公司完成公司制改建”是出于什么考虑呢？还是说“确保在最后一期资产负债表日之前D公司完成公司制改建”是可以将改制前D公司财务数据纳入合并范围的前提条件。 盼复，谢谢您。

回答人：chenyiwei
保证最后一期资产负债表能够显示改制对合并报表主体的影响。不是说““确保在最后一期资产负债表日之前D公司完成公司制改建”是可以将改制前D公司财务数据纳入合并范围的前提条件”。

提问人：wangyi0328 时间：2018-04-09 14:28:17
陈老师，应该怎样理解“保证最后一期资产负债表能够显示改制对合并报表主体的影响”？或者说具体是什么影响？还请陈老师点拨。
谢谢陈老师，盼复。

回答人：chenyiwei
即子公司改制对其所有的资产、负债的评估调账结果和合并层面集团净资产的影响。

提问人：苹果宝贝 007 时间：2018-04-09 16:34:19
陈老师，比如两年一期是 2016 年 1 月 1 日至 2018 年 3 月 31 日，被收购标的公司于 2018 年 2 月 28 日完成股改。
那么合并报表如何编制呢？

回答人：chenyiwei
股改完成日之前该子公司的资产、负债、损益按原账面价值并入； 2018 年 3 月末合并资产负债表中该子公司各项资产、负债、损益的金额为改制评估值为基础持续计算的金额。